臺灣新北地方法院刑事判決
111年度原訴字第3號
公  訴  人  臺灣新北地方檢察署檢察官
被      告  洪嘉成



            徐澤漢


上  一  人
選任辯護人  林育杉律師（法律扶助律師）          
上列被告等因傷害等案件，經檢察官提起公訴（110年度偵字第1
5894號），本院判決如下：
    主  文
本件公訴不受理。
    理  由
一、公訴意旨略以：被告洪嘉成前因施用毒品案件，經本院以10
    2年度簡字第6671號判決判處有期徒刑5月確定並執行完畢。
    復因施用毒品案件，經本院以103年度簡字第4031號判決判
    處有期徒刑6月確定，另與他案罪刑定應執行有期徒刑1年、
    拘役100日確定，於民國107年11月5日縮短刑期假釋出監併
    交付保護管束，於108年3月19日保護管束期滿未經撤銷假釋
    ，以已執行完畢論。詎被告洪嘉成猶不知悔改，於110年1月
    2日18時20分許，在臺北市○○區○○路000號處搭乘由司機即被
    告徐澤漢駕駛之車牌號碼000-0000號計程車（下稱本案計程
    車），復於同日18時28分許，被告徐澤漢見被告洪嘉成泥醉
    無法表達下車地點，將被告洪嘉成搭載至臺北市○○區○○路00
    0巷000號之青年路派出所，聯絡被告洪嘉成之胞兄洪嘉佑（
    所涉傷害等罪嫌部分，經檢察官另為不起訴處分）後，由洪
    嘉佑指定司機搭載被告洪嘉成前往新北市○○區○○路000巷0號
    與其會合。嗣於110年1月2日19時39分許，被告徐澤漢駕駛
    本案計程車將會合之被告洪嘉成、洪嘉佑2人搭載至新北市○
    ○區○○街00巷00號時，因被告洪嘉成前於半途中醉酒嘔吐在
    車上，被告徐澤漢與被告洪嘉成就計程車資與清潔問題雙方
    發生爭執，被告洪嘉成在該處由不特定人得共見、共聞之巷
    口下車後，竟基於公然侮辱之犯意，口出以「你這個雞巴啦
    」、「幹你娘雞巴 你是在黑白來」等語辱罵被告徐澤漢，
    復被告徐澤漢不甘受辱，與被告洪嘉成各自基於傷害之犯意
    ，於車外後方以徒手互相毆打，致被告徐澤漢受有左側顴部
    4×6公分紅腫、左耳耳鳴、左耳外耳炎及左顳顎關節炎等傷
    害；被告洪嘉成受有腳踝部扭傷、臉部紅腫、頭與肚子部位
    傷勢等傷害。因認被告洪嘉成、徐澤漢2人所為，均係犯刑
    法第277條第1項之普通傷害罪嫌；被告洪嘉成另犯刑法第30
    9條第1項之公然侮辱罪嫌等語。
二、按告訴乃論之罪，告訴人於第一審辯論終結前，得撤回其告
    訴；又告訴經撤回者，法院應諭知不受理之判決，刑事訴訟
    法第238條第1項、第303條第3款定有明文。
三、本案告訴人徐澤漢告訴被告洪嘉成傷害及公然侮辱，與告訴
    人洪嘉成告訴被告徐澤漢傷害等案件，經檢察官偵查終結後
    ，認定被告2人均涉犯刑法第277條第1項傷害罪嫌，被告洪
    嘉成另涉犯同法第309條公然侮辱罪嫌，並提起公訴，然上
    開傷害及公然侮辱罪名依同法第287條及第314條之規定，均
    須告訴乃論。茲因告訴人徐澤漢、洪嘉成雙方已調解成立，
    並均撤回上開告訴，有本院調解筆錄1份、刑事撤回告訴狀
    共2份在卷可稽，揆諸首開說明，應不經言詞辯論，諭知不
    受理之判決。
據上論斷，應依刑事訴訟法第303條第3款、第307條，判決如主
文。
中　　華　　民　　國　　111 　年　　2 　　月　　23　　日
                  刑事第九庭    審判長法　官  何燕蓉
　　　　　　　　　
　　　　　　　　　                    法  官  林翊臻
　　　　　　　　　
　　　　　　　　　                    法  官  林米慧
上列正本證明與原本無異。
如不服本判決，應於判決送達後20日內敘明上訴理由，向本院提
出上訴狀 (應附繕本) ，上訴於臺灣高等法院。其未敘述上訴理
由者，應於上訴期間屆滿後20日內向本院補提理由書「切勿逕送
上級法院」。
                                      書記官   林惠敏
中　　華　　民　　國　　111 　年　　2 　　月　　23　　日